【裁判字號】    95,抗,730
【裁判日期】    951221
【裁判案由】    本票裁定
【裁判全文】
臺灣臺北地方法院民事裁定               95年度抗字第730號
抗  告  人  甲○○
上列抗告人因與相對人和潤企業股份有限公司間聲請本票准許強
制執行事件，對於民國95年6 月30日本院簡易庭所為95年度票字
第83172號裁定提起抗告，本院裁定如下：
    主  文
抗告駁回。
抗告程序費用新臺幣壹仟元由抗告人負擔。
    理  由
一、本件抗告意旨略以：伊於民國93年6 月20日向相對人購買車
    牌號碼1596-HY 號轎車1 輛，協議貸款新台幣（下同）32萬
    元分期繳納，每月繳8,745 元，迄95年4 月23日止伊已付1
    年10月。嗣因伊工作不順，由伊之母親及姐代繳，後因伊母
    親無力負擔，乃請相對人取回前開車輛，相對人同意以10萬
    元以上之價格取回，隨即派人取回上揭車輛。詎不到2 週之
    時間，相對人即函知伊前揭車輛已交由法院以19,000元拍賣
    ，其過程顯有弊端。原法院不察而裁定准許相對人強制執行
    之聲請，實非適法，爰依法抗告等語。
二、按執票人向本票發票人行使追索權時，得聲請法院裁定後強
    制執行，票據法第123 條定有明文；次按本票執票人，依上
    開規定，聲請法院裁定許可對發票人強制執行，係屬非訟事
    件，此項聲請之裁定，及抗告法院之裁定，僅依非訟事件程
    序，以審查強制執行許可與否，並無確定實體上法律關係存
    否之效力，如發票人就票據債務之存否有爭執時，應由發票
    人提起確認之訴，以資解決（最高法院57年台抗第76號判例
    意旨參照）。
三、本件相對人主張：伊執有抗告人為發票人，如原裁定所示之
    本票1 紙（以下稱系爭本票），並免除作成拒絕證書。詎伊
    於95年4 月23日到期後向抗告人提示後未獲付款，履經催討
    ，抗告人尚應支付伊本金236,115 元，及自95年4 月23日起
    至清償日止按年利率20% 計算之利息，為此依票據法第123
    條規定聲請裁定准予強制執行等情，業據其提出系爭本票1
    紙為證，原裁定予以准許，形式上審查即無不合。抗告意旨
    稱：伊因工作不順，且家人亦無力代繳，乃請相對人取回前
    開車輛，相對人同意以10萬元以上之價格取回，隨即派人取
    回上揭車輛，詎不到2 週之時間，相對人即函知伊前揭車輛
    已交由法院以19,000元拍賣等語，惟此縱然屬實，亦係實體
    法上之爭執，應由抗告人另行提起訴訟以資解決，非本件非
    訟程序所得加以審究。從而，抗告意旨指摘原裁定不當，求
    予廢棄，為無理由，應予駁回。
四、據上論結，本件抗告為無理由，爰依非訟事件法第21條第2
    項、第24條第1 項、第46條，民事訴訟法第495 條之1 第1
    項、第449 條第1 項、第78條，裁定如主文。
中    華    民    國    95    年    12    月    21    日
                  民事第一庭  審判長法  官  詹文馨
                                    法  官  朱漢寶
                                    法  官  蔡和憲
以上正本係照原本作成。
本裁定不得再抗告。
中    華    民    國    95    年    12    月    25    日
                                    書記官  吳文雄


司法院資訊處製作；財團法人民間司法改革基金會備份。
